臺灣高等法院臺中分院刑事判決　　　　　　　　　　九十三年度上易字第四七三號
　　上　訴　人
　　即　被　告　甲○○
　　選任辯護人　吳文虎律師
右上訴人因損害債權案件，不服臺灣臺中地方法院九十二年度易字第二六五七號中華
民國九十三年三月十二日第一審判決（起訴案號：臺灣臺中地方法院檢察署九十二年
度偵字第一九四八一、二二一二九號），提起上訴，本院判決如左：
    主　　  文
上訴駁回。
甲○○緩刑伍年。
    事實及理由
一、本案經本院審理結果，認第一審判決認事用法及量刑均無不當，應予維持，並引
    用第一審判決書記載之事實、證據及理由（如附件）。
二、上訴人即被告上訴意旨暨答辯略謂：伊有去拆建物，但不是故意去拆，伊當時不
    曉得建物已被查封，請從輕量處等語。
三、(一)查被告確有如原審判決事實欄所載之犯行，已據原審判決書於理由欄內詳敘，
    被告所辯不知建物遭查封不可採之理由，亦於判決理由內指明，從而被告犯行已
    堪認定。(二)至被告選任辯護人認本件債務人乃為勤申股份有限公司，被告僅為該
    公司貸款時之連帶保證人，而非債務人，原審就損害債權罪之認定部分已經確定
    該被毀壞之不動產係勤申股份有限公司所有之財產，被告並非該不動產之所有人
    ，故其雖有損害他人債權之行為，惟其毀壞行為之對象並非被告自己之財產，其
    整體情狀尚與刑法第三百五十六條所定之客觀構成要件有所不符云云，惟連帶債
    務人之財產為債權人債權之總擔保，故連帶債務人中之一人，於將受強制執行之
    際，如基於損害債權人債權之意圖而毀壞、處分或隱匿連帶債務人中任何一人之
    財產，縱該財產不屬為處分之債務人所有，亦應論以刑法第三百五十六條之損害
    債權罪，始與立法意旨相符（最高法院七十六年度台非字第一一四號判決意旨參
    照）。則原審以被告甲○○就九十一年執全秋字第二０六二號臺中商業銀行之強
    制執行事件中為連帶債務人，其於將受強制執行之際，將主債務人勤申股份有限
    公司之財產處分，自應論以刑法第三百五十六條之損害債權罪，自無不合，被告
    選任辯護人以此為被告辯護並不足取；(三)又被告認原審量刑過重，惟按量刑輕重
    係屬事實審法院得依職權自由裁量之事項，苟已斟酌刑法第五十七條各款所列情
    狀而未逾越法定刑度，不得遽指為違法（參最高法院七十二年度台上字第六六九
    六號、七十五年度台上字第七０三三號判例）；且在同一犯罪事實與情節，如別
    無其他加重或減輕之原因，下級審量定之刑，亦無過重或失輕之不當情形，則上
    級審法院對下級審法院之職權行使，原則上應予尊重（參最高法院八十五年度台
    上字第二四四六號裁判意旨）。按被告所涉本案從一重論處之損害債權罪之法定
    本刑為二年以下有期徒刑、拘役或五百元以下罰金，原審審酌被告素行良好，但
    明知前開建物遭查封，且該建物存在之價值顯然比拆除後所得高，又前開建物經
    估價結果，價值高達七百二十七萬六千八百元，有國家不動產鑑定顧問有限公司
    鑑估報告書一份在卷可憑，被告竟僱工拆除將材料以二十三萬元之價錢賣出，損
    害債權之意思明顯，又犯後不知坦承犯行飾詞狡辯又未與債權人達成償債之和解
    等一切情狀，量處被告有期徒刑八月，經核於法並無不合，量刑亦甚為妥適，並
    無過重之情事，依前開說明，即不得任意指為不當，而據為提起上訴之理由，被
    告據此指摘原判決量刑過重云云，並無所據，其上訴為無理由，應予駁回；(四)末
    查被告前未曾受有期徒刑以上刑之宣告，有臺灣高等法院被告全國前案紀錄表一
    紙附卷可稽，足見其素行尚屬良好，本件被告因一時失慮而罹刑章，犯罪情節尚
    非嚴重，且被告目前從事向有關廠商技術指導工作，所得亦有部分支付華僑商業
    銀行，有其提出之華僑銀行授信戶貸款繳息證明單二紙附卷可參，足見被告並非
    惡性重大之人，受此宣告刑之教訓後，應已知所警惕，信無再犯之虞，本院因認
    對被告所受宣告之刑，以暫不執行為適當，爰併予宣告緩刑五年，以啟自新。
四、據上論斷，應依刑事訴訟法第三百七十三條、第三百六十八條，刑法第七十四條
    第一款，判決如主文。
本案經檢察官乙○○到庭執行職務。
中      華      民      國      九十三      年      六      月  二十一  日
                                      臺灣高等法院臺中分院刑事第六庭
                                            審判長法  官  李  文  雄
                                                  法  官  邱  顯  祥
                                                  法  官  陳  秀  
右正本證明與原本無異。
不得上訴。
                                      書記官  巫  彥  佳
中      華      民      國      九十三   年       六      月   二十一   日
                                                                        Ｉ
